臺灣臺北地方法院民事裁定
111年度店事聲字第73號
異  議  人  許文杰  
上列異議人即債權人因與相對人即債務人戴朝暉間聲請核發支付
命令事件，不服本院司法事務官民國111年8月11日111年度司促
字第11383號駁回其聲請之處分，聲明異議，本院裁定如下：
　　主  文
異議駁回。
    理  由
一、按當事人對於司法事務官處理事件所為之終局處分，得於處
    分送達後10日不變期間內，以書狀向司法事務官提出異議；
    司法事務官認前項異議有理由時，應另為適當之處分；認異
    議為無理由者，應送請法院裁定之；法院認第1項之異議為
    有理由時，應為適當之裁定；認異議為無理由者，應以裁定
    駁回之，民事訴訟法第240條之4第1項至第3項定有明文。本
    件異議人聲請對相對人戴朝暉核發支付命令，經本院司法事
    務官以111年度司促字第11383號裁定（下稱原裁定）駁回其
    對相對人之聲請，異議人於民國111年8月15日原裁定送達後
    10日不變期間內之同年月23日具狀向司法事務官聲明異議，
    司法事務官認其異議無理由而送請本院裁定，經核與上開規
    定相符，先予敘明。
二、異議意旨略以：本件支付命令之相對人應為法國巴黎人壽保
    險股份有限公司（下稱巴黎人壽），其營業所位於臺北市信
    義區，本院應有管轄權無疑，聲請狀記載為相對人戴朝暉係
    誤載，爰依法聲明異議，以確保債權等語。　
三、次按支付命令之聲請，應表明請求之原因事實，並應釋明其
    請求。支付命令之聲請，依聲請之意旨認債權人之請求為無
    理由者，法院應以裁定駁回之。民事訴訟法第511條1項第3
    款、第2項、第513條第1項前段分別定有明文。所謂表明請
    求之原因事實，指債權人以書狀敘明並特定得據以命債務人
    給付之相關社會事實，使法院（司法事務官）得與辨識並與
    其他事實區隔，是若為債之關係，債權人應敘明使法院（司
    法事務官）依其主張可信請求權存在之相關事實。所謂釋明
    ，指債權人應提出得即時調查之證據，使法院產生信其大概
    如此之薄弱心證即可。又審酌支付命令聲請是否已合法、有
    理由之判斷資料，應以法院（司法事務官）為初次決定時之
    狀態作為判斷基準。查：
　㈠、異議人為本件支付命令聲請，列戴朝暉為債務人，並記載
      其出生日期、身分證統一編號、戶籍地址，並於送達代收
      人處記載巴黎人壽、該公司登記址為送達處所，形式上觀
      之即是以戴朝暉為相對人，異議人於聲明異議時稱其真意
      係以巴黎人壽為相對人，既係在原裁定後所為之變更，並
      不能認有補正之效力。
　㈡、次查，異議人已記載戴朝暉之送達處所為巴黎人壽於臺北
      市信義區之公司登記址，亦於聲請支付命令時敘稱戴朝暉
      以電話行銷而與之簽定保險契約，則似可信前揭信義區址
      為其營業處所，本院固非無管轄權。惟異議人僅於書狀敘
      稱該保險契約期間為月繳新臺幣（下同）1,618元、繳費
      期間10年，期滿領回，已於110年7月13日屆滿，並提出扣
      繳保險費之信用卡帳單為證，惟異議人既未說明其請求金
      額251,853元如何計算，亦未提出保險契約資料釋明，因
      保險契約並非全數均為期滿可領取約定給付之險種，僅憑
      異議人繳費資料，尚不足使本院產生其有權利請求上開金
      額給付之薄弱心證，況信用卡帳單均記載「巴黎人壽第某
      年第某期保費」字樣，亦不能信戴朝暉為保險契約之相對
      人，而負該金額給付義務，依上開法條及說明，其聲請自
      非適法，司法事務官駁回異議人之聲請，理由雖有不同，
      結論尚屬一致，仍應予以維持，異議人以前揭理由聲明異
      議，為無理由，應予駁回。
四、爰裁定如主文。
中　　華　　民　　國　　111 　年　　10　　月　　17　　日
                  民事庭法　官　林志煌
上列為正本係照原本作成。
本裁定不得聲明不服。
中　　華　　民　　國　　111 　年　　10　　月　　17　　日
                        書記官  周怡伶